# 【求助】期权费的账务处理

提问人：chenzhen90 时间：2018-01-22 21:11:29
求助陈版主：背景：A公司向证券公司支付 10 万元期权费（期权名义本金的固定比例收取），在商品交易所购买了一项大宗商品的看涨期权，约定行权价格=购买日标的合约的期初价格，期末价格=到期日标的合约的成交均价，T日标的合约的收益率=（T日收盘价－行权价格）/行权价格，截止年底尚未达到期日；
问题 1 ：支付的 10 万元期权费，是作为当期损益入账，还是作为衍生金融资产（以公允价值计量且其变动计入当期损益的金融资产）
的初始入账价值处理？
问题 2 ：此项期权在期末报表的列示，是否为“以公允价值计量且其变动计入当期损益的金融资产”=（期末收盘价－行权价格）*期权标的数量？如果问题 1 中期权费是作为衍生金融资产的初始入账价值处理的话，期末该期权形成的公允价值变动损益是否=（期末收盘价－行权价格）*期权标的数量－期权费？
万望陈版回复，谢谢！！

回答人：chenyiwei
1 、支付的期权费确认为以公允价值计量且其变动计入当期损益的金融资产。 2 、期末公允价值计量，你的思路基本合理，但不应直接使用期末收盘价，而应考虑基于期末可获得的信息，预计该期权到期可行权日的标的公允价值，但具体如何估计建议咨询相关领域内的专业人士。

提问人：chenzhen90 时间：2018-01-23 09:05:11
陈老师，还有个问题有点疑惑，就是根据《CAS22金融工具确认和计量》第 33 条中的说法， “企业初始确认金融资产或金融负债，应当按照公允价值计量。 对于以公允价值计量且其变动计入当期损益的金融资产和金融负债， 相关交易费用应当直接计入当期损益；
对于其他类别的金融资产或金融负债，相关交易费用应当计入初始确认金额。” “交易费用，是指可直接归属于购买、发行或处置金融工具的增量费用。增量费用是指企业没有发生购买、发行或处置相关金融工具的情形就不会发生的费用， 包括支付给代理机构、咨询公司、券商、 证券交易所、 政府有关部门等的手续费、 佣金、相关税费以及其他必要支出，不包括债券溢价、折价、融资费用、内部管理成本和持有成本等与交易不直接相关的费用。 ”
那么购买期权的期权费为什么不作为交易费用入当期损益呢？心中的一点疑惑

回答人：chenyiwei
期权本身是一项金融资产，不能将其整体看作一项交易费用。